臺灣臺北地方法院民事裁定　　　　　　　100年度簡抗字第8號
抗　告　人　岳方牽治
　　　　　　岳惠東
　　　　　　李麗霞
上列抗告人因與相對人法務部間請求返還借用公用房舍等事件，
對於民國九十九年十一月二十四日本院台北簡易庭九十九年度北
簡字第一二○三七號裁定提起抗告，本院裁定如下：
    主  文
抗告駁回。
抗告費用由抗告人負擔。
    理  由
一、按訴訟標的之價額，由法院核定。核定訴訟標的之價額，以
    起訴時之交易價額為準；無交易價額者，以原告就訴訟標的
    所有之利益為準。法院因核定訴訟標的之價額，得依職權調
    查證據。以一訴附帶請求其孳息、損害賠償、違約金或費用
    者，不併算其價額。民事訴訟法第七十七條之一第一項、第
    二項、第三項及第七十七條之二第二項分別定有明文。而所
    謂「起訴時之交易價額」乃指起訴時市場實際成交之價額（
    最高法院二十九年上字第一七五二號判例、六十二年十二月
    十一日第三次民庭庭長會議決議參照）。次按因財產權而起
    訴，其訴訟標的之金額或價額在新臺幣（下同）十萬元以下
    部分，徵收一千元，逾十萬元至一百萬元部分，每萬元徵收
    一百元，其畸零之數不滿萬元者，以萬元計算；向第二審法
    院上訴，依第七十七條之十三規定，加徵裁判費十分之五，
    同法第七十七條之十三、第七十七條之十六並有明文。又就
    民事訴訟法第七十七條之十三因財產權而起訴，其訴訟標的
    金額或價額逾十萬元部分，加徵原定額數十分之一，並經臺
    灣高等法院依同法第七十七條之二十七規定授權，報請司法
    院核准於民國九十四年五月二十六日以臺灣高等法院信文公
    字第○九四○○○三四七四號函修正發布「臺灣高等法院民
    事訴訟、強制執行費用提高徵收額數標準」，並已定於九十
    四年八月五日施行在案。
二、抗告意旨略以：原審核定訴訟標的價額為十一萬五千九百零
    九元，命抗告人繳納第二審裁判費一千八百三十元，均未說
    明計算基準為何，不知係如何計算出來的，為此提起抗告，
    請求廢棄原裁定等語。
三、經查，本件原審判決抗告人應將坐落臺北市○○區○○段三
    小段○五六七─○○○○地號土地上之建物即門牌號碼為臺
    北市○○○路一七○巷三弄五號之房屋返還原告，並自九十
    九年二月三日起至返還上開房屋之日止，按月給付相對人二
    百三十三元，抗告人不服提起上訴，原審以抗告人之上訴利
    益，為前揭房屋起訴時交易價額之範圍內，抗告人於上訴程
    序所得受之客觀利益（最高法院八十六年台抗字第六○二號
    裁定參照），據以核定訴訟標的價額（原裁定誤載為金額）
    ，並認該按月給付相當於不當得利之損害賠償部分，係前揭
    請求返還房屋之訴附帶請求損害賠償，不併算其價額，故依
    相對人於原審提出之第三人即中華徵信不動產估價師聯合事
    務所出具之不動產估價報告書（見原審卷第七七頁至第一二
    三頁），核定前揭房屋上訴程序之客觀交易價額即訴訟標的
    價額為十一萬五千九百零九元，再依首揭民事訴訟法第七十
    七條之十三、第七十七條之十六及臺灣高等法院民事訴訟、
    強制執行費用提高徵收額數標準之規定，命抗告人繳納第二
    審裁判費一千八百三十元，經核於法洵無違誤，抗告意旨指
    摘原裁定不當，求予廢棄，為無理由，應予駁回。
四、據上論結，本件抗告為無理由，依民事訴訟法第四百三十六
    條之一第三項、第四百九十五條之一第一項、第四百四十九
    條第一項、第九十五條、第七十八條，裁定如主文。
中    華    民    國   100    年    1     月    21    日
                  民事第一庭審判長法  官  朱漢寶
                                  法  官  周美雲
                                  法  官  劉台安
以上正本係照原本作成
本裁定不得抗告。
中    華    民    國   100    年    1     月    21    日
                                  書記官  曹瓊文